# 子公司注册资本减资，合并层面怎么处理

提问人：evalucky 时间：2020-06-11 08:05:06
请教各位大神，该情况应怎么处理：A子公司 17 年设立时，合同约定注册资本 500 万，母公司认缴60%（注册已出资 300 万），少数股东认缴40%（一直未出资 200 万），合并时确认了少数股东权益，后续持续计算了少数股东损益。A公司 20 年时，进行工商变更，将注册资本 500 万变为 300 万，取消了少数股东未认缴的部分，母公司持股比例变成了100%。请问 20 年合并处理的时候，应该怎么处理？谢谢大家~

回答人：chenyiwei
合并报表层面视同权益性交易。假设此前确认少数股东损益和少数股东权益是合理的，则现在将减资日的少数股东权益余额转入合并报表层面的资本公积。